{
  "language_id": "uk",
  "meta": {
    "persons": [
      "1sg",
      "2sg",
      "3sg",
      "1pl",
      "2pl",
      "3pl"
    ],
    "person_labels_de": {
      "1sg": "ich (я)",
      "2sg": "du (ти)",
      "3sg": "er/sie/es (він/вона/воно)",
      "1pl": "wir (ми)",
      "2pl": "ihr (ви)",
      "3pl": "sie (вони)"
    },
    "tenses": [
      "teperishnij",
      "mynulyj",
      "majbutnij"
    ],
    "tense_labels_de": {
      "teperishnij": "Praesens (теперішній)",
      "mynulyj": "Vergangenheit (минулий)",
      "majbutnij": "Futur (майбутній)"
    }
  },
  "conjugation_patterns": [
    {
      "pattern_id": "first_conj",
      "description_de": "I. Konjugation (-ати/-яти)"
    },
    {
      "pattern_id": "second_conj",
      "description_de": "II. Konjugation (-ити/-іти)"
    }
  ],
  "verbs": [
    {
      "concept_id": "be",
      "infinitive": "бути",
      "romanization": "buty",
      "pattern_id": "irregular",
      "forms": {
        "teperishnij": {
          "1sg": {
            "form": "є",
            "romanization": "ye"
          },
          "2sg": {
            "form": "є",
            "romanization": "ye"
          },
          "3sg": {
            "form": "є",
            "romanization": "ye"
          },
          "1pl": {
            "form": "є",
            "romanization": "ye"
          },
          "2pl": {
            "form": "є",
            "romanization": "ye"
          },
          "3pl": {
            "form": "є",
            "romanization": "ye"
          }
        },
        "mynulyj": {
          "1sg": {
            "form": "був",
            "romanization": "buv"
          },
          "2sg": {
            "form": "був",
            "romanization": "buv"
          },
          "3sg": {
            "form": "був",
            "romanization": "buv"
          },
          "1pl": {
            "form": "був",
            "romanization": "buv"
          },
          "2pl": {
            "form": "був",
            "romanization": "buv"
          },
          "3pl": {
            "form": "був",
            "romanization": "buv"
          }
        },
        "majbutnij": {
          "1sg": {
            "form": "буду",
            "romanization": "budu"
          },
          "2sg": {
            "form": "будеш",
            "romanization": "budesh"
          },
          "3sg": {
            "form": "буде",
            "romanization": "bude"
          },
          "1pl": {
            "form": "будемо",
            "romanization": "budemo"
          },
          "2pl": {
            "form": "будете",
            "romanization": "budete"
          },
          "3pl": {
            "form": "будуть",
            "romanization": "budut'"
          }
        }
      }
    },
    {
      "concept_id": "have",
      "infinitive": "мати",
      "romanization": "maty",
      "pattern_id": "first_conj",
      "forms": {
        "teperishnij": {
          "1sg": {
            "form": "маю",
            "romanization": "mayu"
          },
          "2sg": {
            "form": "маєш",
            "romanization": "mayesh"
          },
          "3sg": {
            "form": "має",
            "romanization": "maye"
          },
          "1pl": {
            "form": "маємо",
            "romanization": "mayemo"
          },
          "2pl": {
            "form": "маєте",
            "romanization": "mayete"
          },
          "3pl": {
            "form": "мають",
            "romanization": "mayut'"
          }
        },
        "mynulyj": {
          "1sg": {
            "form": "мав",
            "romanization": "mav"
          },
          "2sg": {
            "form": "мав",
            "romanization": "mav"
          },
          "3sg": {
            "form": "мав",
            "romanization": "mav"
          },
          "1pl": {
            "form": "мав",
            "romanization": "mav"
          },
          "2pl": {
            "form": "мав",
            "romanization": "mav"
          },
          "3pl": {
            "form": "мав",
            "romanization": "mav"
          }
        },
        "majbutnij": {
          "1sg": {
            "form": "буду мати",
            "romanization": "budu maty"
          },
          "2sg": {
            "form": "будеш мати",
            "romanization": "budesh maty"
          },
          "3sg": {
            "form": "буде мати",
            "romanization": "bude maty"
          },
          "1pl": {
            "form": "будемо мати",
            "romanization": "budemo maty"
          },
          "2pl": {
            "form": "будете мати",
            "romanization": "budete maty"
          },
          "3pl": {
            "form": "будуть мати",
            "romanization": "budut' maty"
          }
        }
      }
    },
    {
      "concept_id": "go",
      "infinitive": "іти",
      "romanization": "ity",
      "pattern_id": "irregular",
      "forms": {
        "teperishnij": {
          "1sg": {
            "form": "іду",
            "romanization": "idu"
          },
          "2sg": {
            "form": "ідеш",
            "romanization": "idesh"
          },
          "3sg": {
            "form": "іде",
            "romanization": "ide"
          },
          "1pl": {
            "form": "ідемо",
            "romanization": "idemo"
          },
          "2pl": {
            "form": "ідете",
            "romanization": "idete"
          },
          "3pl": {
            "form": "ідуть",
            "romanization": "idut'"
          }
        },
        "mynulyj": {
          "1sg": {
            "form": "ішов",
            "romanization": "ishov"
          },
          "2sg": {
            "form": "ішов",
            "romanization": "ishov"
          },
          "3sg": {
            "form": "ішов",
            "romanization": "ishov"
          },
          "1pl": {
            "form": "ішов",
            "romanization": "ishov"
          },
          "2pl": {
            "form": "ішов",
            "romanization": "ishov"
          },
          "3pl": {
            "form": "ішов",
            "romanization": "ishov"
          }
        },
        "majbutnij": {
          "1sg": {
            "form": "піду",
            "romanization": "pidu"
          },
          "2sg": {
            "form": "підеш",
            "romanization": "pidesh"
          },
          "3sg": {
            "form": "піде",
            "romanization": "pide"
          },
          "1pl": {
            "form": "підемо",
            "romanization": "pidemo"
          },
          "2pl": {
            "form": "підете",
            "romanization": "pidete"
          },
          "3pl": {
            "form": "підуть",
            "romanization": "pidut'"
          }
        }
      }
    },
    {
      "concept_id": "come",
      "infinitive": "приходити",
      "romanization": "prykhodity",
      "pattern_id": "second_conj",
      "forms": {
        "teperishnij": {
          "1sg": {
            "form": "приходжу",
            "romanization": "prykhodzu"
          },
          "2sg": {
            "form": "приходиш",
            "romanization": "prykhodish"
          },
          "3sg": {
            "form": "приходить",
            "romanization": "prykhodyt'"
          },
          "1pl": {
            "form": "приходимо",
            "romanization": "prykhodimo"
          },
          "2pl": {
            "form": "приходите",
            "romanization": "prykhodite"
          },
          "3pl": {
            "form": "приходять",
            "romanization": "prykhodat'"
          }
        },
        "mynulyj": {
          "1sg": {
            "form": "приходив",
            "romanization": "prykhodiv"
          },
          "2sg": {
            "form": "приходив",
            "romanization": "prykhodiv"
          },
          "3sg": {
            "form": "приходив",
            "romanization": "prykhodiv"
          },
          "1pl": {
            "form": "приходив",
            "romanization": "prykhodiv"
          },
          "2pl": {
            "form": "приходив",
            "romanization": "prykhodiv"
          },
          "3pl": {
            "form": "приходив",
            "romanization": "prykhodiv"
          }
        },
        "majbutnij": {
          "1sg": {
            "form": "буду приходити",
            "romanization": "budu prykhodity"
          },
          "2sg": {
            "form": "будеш приходити",
            "romanization": "budesh prykhodity"
          },
          "3sg": {
            "form": "буде приходити",
            "romanization": "bude prykhodity"
          },
          "1pl": {
            "form": "будемо приходити",
            "romanization": "budemo prykhodity"
          },
          "2pl": {
            "form": "будете приходити",
            "romanization": "budete prykhodity"
          },
          "3pl": {
            "form": "будуть приходити",
            "romanization": "budut' prykhodity"
          }
        }
      }
    },
    {
      "concept_id": "eat",
      "infinitive": "їсти",
      "romanization": "yisty",
      "pattern_id": "irregular",
      "forms": {
        "teperishnij": {
          "1sg": {
            "form": "їм",
            "romanization": "yim"
          },
          "2sg": {
            "form": "їси",
            "romanization": "yisy"
          },
          "3sg": {
            "form": "їсть",
            "romanization": "yist'"
          },
          "1pl": {
            "form": "їмо",
            "romanization": "yimo"
          },
          "2pl": {
            "form": "їсте",
            "romanization": "yiste"
          },
          "3pl": {
            "form": "їдять",
            "romanization": "yidyat'"
          }
        },
        "mynulyj": {
          "1sg": {
            "form": "їв",
            "romanization": "yiv"
          },
          "2sg": {
            "form": "їв",
            "romanization": "yiv"
          },
          "3sg": {
            "form": "їв",
            "romanization": "yiv"
          },
          "1pl": {
            "form": "їв",
            "romanization": "yiv"
          },
          "2pl": {
            "form": "їв",
            "romanization": "yiv"
          },
          "3pl": {
            "form": "їв",
            "romanization": "yiv"
          }
        },
        "majbutnij": {
          "1sg": {
            "form": "буду їсти",
            "romanization": "budu yisty"
          },
          "2sg": {
            "form": "будеш їсти",
            "romanization": "budesh yisty"
          },
          "3sg": {
            "form": "буде їсти",
            "romanization": "bude yisty"
          },
          "1pl": {
            "form": "будемо їсти",
            "romanization": "budemo yisty"
          },
          "2pl": {
            "form": "будете їсти",
            "romanization": "budete yisty"
          },
          "3pl": {
            "form": "будуть їсти",
            "romanization": "budut' yisty"
          }
        }
      }
    },
    {
      "concept_id": "drink",
      "infinitive": "пити",
      "romanization": "pyty",
      "pattern_id": "irregular",
      "forms": {
        "teperishnij": {
          "1sg": {
            "form": "п'ю",
            "romanization": "p'yu"
          },
          "2sg": {
            "form": "п'єш",
            "romanization": "p'yesh"
          },
          "3sg": {
            "form": "п'є",
            "romanization": "p'ye"
          },
          "1pl": {
            "form": "п'ємо",
            "romanization": "p'yemo"
          },
          "2pl": {
            "form": "п'єте",
            "romanization": "p'yete"
          },
          "3pl": {
            "form": "п'ють",
            "romanization": "p'yut'"
          }
        },
        "mynulyj": {
          "1sg": {
            "form": "пив",
            "romanization": "pyv"
          },
          "2sg": {
            "form": "пив",
            "romanization": "pyv"
          },
          "3sg": {
            "form": "пив",
            "romanization": "pyv"
          },
          "1pl": {
            "form": "пив",
            "romanization": "pyv"
          },
          "2pl": {
            "form": "пив",
            "romanization": "pyv"
          },
          "3pl": {
            "form": "пив",
            "romanization": "pyv"
          }
        },
        "majbutnij": {
          "1sg": {
            "form": "буду пити",
            "romanization": "budu pyty"
          },
          "2sg": {
            "form": "будеш пити",
            "romanization": "budesh pyty"
          },
          "3sg": {
            "form": "буде пити",
            "romanization": "bude pyty"
          },
          "1pl": {
            "form": "будемо пити",
            "romanization": "budemo pyty"
          },
          "2pl": {
            "form": "будете пити",
            "romanization": "budete pyty"
          },
          "3pl": {
            "form": "будуть пити",
            "romanization": "budut' pyty"
          }
        }
      }
    },
    {
      "concept_id": "say",
      "infinitive": "казати",
      "romanization": "kazaty",
      "pattern_id": "first_conj",
      "forms": {
        "teperishnij": {
          "1sg": {
            "form": "кажу",
            "romanization": "kazhu"
          },
          "2sg": {
            "form": "кажеш",
            "romanization": "kazhesh"
          },
          "3sg": {
            "form": "каже",
            "romanization": "kazhe"
          },
          "1pl": {
            "form": "кажемо",
            "romanization": "kazhemo"
          },
          "2pl": {
            "form": "кажете",
            "romanization": "kazhete"
          },
          "3pl": {
            "form": "кажуть",
            "romanization": "kazhut'"
          }
        },
        "mynulyj": {
          "1sg": {
            "form": "казав",
            "romanization": "kazav"
          },
          "2sg": {
            "form": "казав",
            "romanization": "kazav"
          },
          "3sg": {
            "form": "казав",
            "romanization": "kazav"
          },
          "1pl": {
            "form": "казав",
            "romanization": "kazav"
          },
          "2pl": {
            "form": "казав",
            "romanization": "kazav"
          },
          "3pl": {
            "form": "казав",
            "romanization": "kazav"
          }
        },
        "majbutnij": {
          "1sg": {
            "form": "буду казати",
            "romanization": "budu kazaty"
          },
          "2sg": {
            "form": "будеш казати",
            "romanization": "budesh kazaty"
          },
          "3sg": {
            "form": "буде казати",
            "romanization": "bude kazaty"
          },
          "1pl": {
            "form": "будемо казати",
            "romanization": "budemo kazaty"
          },
          "2pl": {
            "form": "будете казати",
            "romanization": "budete kazaty"
          },
          "3pl": {
            "form": "будуть казати",
            "romanization": "budut' kazaty"
          }
        }
      }
    },
    {
      "concept_id": "see",
      "infinitive": "бачити",
      "romanization": "bachyty",
      "pattern_id": "second_conj",
      "forms": {
        "teperishnij": {
          "1sg": {
            "form": "бачу",
            "romanization": "bachu"
          },
          "2sg": {
            "form": "бачиш",
            "romanization": "bachysh"
          },
          "3sg": {
            "form": "бачить",
            "romanization": "bachyt'"
          },
          "1pl": {
            "form": "бачимо",
            "romanization": "bachymo"
          },
          "2pl": {
            "form": "бачите",
            "romanization": "bachyte"
          },
          "3pl": {
            "form": "бачать",
            "romanization": "bachat'"
          }
        },
        "mynulyj": {
          "1sg": {
            "form": "бачив",
            "romanization": "bachyv"
          },
          "2sg": {
            "form": "бачив",
            "romanization": "bachyv"
          },
          "3sg": {
            "form": "бачив",
            "romanization": "bachyv"
          },
          "1pl": {
            "form": "бачив",
            "romanization": "bachyv"
          },
          "2pl": {
            "form": "бачив",
            "romanization": "bachyv"
          },
          "3pl": {
            "form": "бачив",
            "romanization": "bachyv"
          }
        },
        "majbutnij": {
          "1sg": {
            "form": "буду бачити",
            "romanization": "budu bachyty"
          },
          "2sg": {
            "form": "будеш бачити",
            "romanization": "budesh bachyty"
          },
          "3sg": {
            "form": "буде бачити",
            "romanization": "bude bachyty"
          },
          "1pl": {
            "form": "будемо бачити",
            "romanization": "budemo bachyty"
          },
          "2pl": {
            "form": "будете бачити",
            "romanization": "budete bachyty"
          },
          "3pl": {
            "form": "будуть бачити",
            "romanization": "budut' bachyty"
          }
        }
      }
    },
    {
      "concept_id": "hear",
      "infinitive": "чути",
      "romanization": "chuty",
      "pattern_id": "first_conj",
      "forms": {
        "teperishnij": {
          "1sg": {
            "form": "чую",
            "romanization": "chuyu"
          },
          "2sg": {
            "form": "чуєш",
            "romanization": "chuyesh"
          },
          "3sg": {
            "form": "чує",
            "romanization": "chuye"
          },
          "1pl": {
            "form": "чуємо",
            "romanization": "chuyemo"
          },
          "2pl": {
            "form": "чуєте",
            "romanization": "chuyete"
          },
          "3pl": {
            "form": "чують",
            "romanization": "chuyut'"
          }
        },
        "mynulyj": {
          "1sg": {
            "form": "чув",
            "romanization": "chuv"
          },
          "2sg": {
            "form": "чув",
            "romanization": "chuv"
          },
          "3sg": {
            "form": "чув",
            "romanization": "chuv"
          },
          "1pl": {
            "form": "чув",
            "romanization": "chuv"
          },
          "2pl": {
            "form": "чув",
            "romanization": "chuv"
          },
          "3pl": {
            "form": "чув",
            "romanization": "chuv"
          }
        },
        "majbutnij": {
          "1sg": {
            "form": "буду чути",
            "romanization": "budu chuty"
          },
          "2sg": {
            "form": "будеш чути",
            "romanization": "budesh chuty"
          },
          "3sg": {
            "form": "буде чути",
            "romanization": "bude chuty"
          },
          "1pl": {
            "form": "будемо чути",
            "romanization": "budemo chuty"
          },
          "2pl": {
            "form": "будете чути",
            "romanization": "budete chuty"
          },
          "3pl": {
            "form": "будуть чути",
            "romanization": "budut' chuty"
          }
        }
      }
    },
    {
      "concept_id": "know",
      "infinitive": "знати",
      "romanization": "znaty",
      "pattern_id": "first_conj",
      "forms": {
        "teperishnij": {
          "1sg": {
            "form": "знаю",
            "romanization": "znayu"
          },
          "2sg": {
            "form": "знаєш",
            "romanization": "znayesh"
          },
          "3sg": {
            "form": "знає",
            "romanization": "znaye"
          },
          "1pl": {
            "form": "знаємо",
            "romanization": "znayemo"
          },
          "2pl": {
            "form": "знаєте",
            "romanization": "znayete"
          },
          "3pl": {
            "form": "знають",
            "romanization": "znayut'"
          }
        },
        "mynulyj": {
          "1sg": {
            "form": "знав",
            "romanization": "znav"
          },
          "2sg": {
            "form": "знав",
            "romanization": "znav"
          },
          "3sg": {
            "form": "знав",
            "romanization": "znav"
          },
          "1pl": {
            "form": "знав",
            "romanization": "znav"
          },
          "2pl": {
            "form": "знав",
            "romanization": "znav"
          },
          "3pl": {
            "form": "знав",
            "romanization": "znav"
          }
        },
        "majbutnij": {
          "1sg": {
            "form": "буду знати",
            "romanization": "budu znaty"
          },
          "2sg": {
            "form": "будеш знати",
            "romanization": "budesh znaty"
          },
          "3sg": {
            "form": "буде знати",
            "romanization": "bude znaty"
          },
          "1pl": {
            "form": "будемо знати",
            "romanization": "budemo znaty"
          },
          "2pl": {
            "form": "будете знати",
            "romanization": "budete znaty"
          },
          "3pl": {
            "form": "будуть знати",
            "romanization": "budut' znaty"
          }
        }
      }
    },
    {
      "concept_id": "want",
      "infinitive": "хотіти",
      "romanization": "khotity",
      "pattern_id": "irregular",
      "forms": {
        "teperishnij": {
          "1sg": {
            "form": "хочу",
            "romanization": "khochu"
          },
          "2sg": {
            "form": "хочеш",
            "romanization": "khochesh"
          },
          "3sg": {
            "form": "хоче",
            "romanization": "khoche"
          },
          "1pl": {
            "form": "хочемо",
            "romanization": "khochemo"
          },
          "2pl": {
            "form": "хочете",
            "romanization": "khochete"
          },
          "3pl": {
            "form": "хочуть",
            "romanization": "khochut'"
          }
        },
        "mynulyj": {
          "1sg": {
            "form": "хотів",
            "romanization": "khotiv"
          },
          "2sg": {
            "form": "хотів",
            "romanization": "khotiv"
          },
          "3sg": {
            "form": "хотів",
            "romanization": "khotiv"
          },
          "1pl": {
            "form": "хотів",
            "romanization": "khotiv"
          },
          "2pl": {
            "form": "хотів",
            "romanization": "khotiv"
          },
          "3pl": {
            "form": "хотів",
            "romanization": "khotiv"
          }
        },
        "majbutnij": {
          "1sg": {
            "form": "буду хотіти",
            "romanization": "budu khotity"
          },
          "2sg": {
            "form": "будеш хотіти",
            "romanization": "budesh khotity"
          },
          "3sg": {
            "form": "буде хотіти",
            "romanization": "bude khotity"
          },
          "1pl": {
            "form": "будемо хотіти",
            "romanization": "budemo khotity"
          },
          "2pl": {
            "form": "будете хотіти",
            "romanization": "budete khotity"
          },
          "3pl": {
            "form": "будуть хотіти",
            "romanization": "budut' khotity"
          }
        }
      }
    },
    {
      "concept_id": "can",
      "infinitive": "могти",
      "romanization": "mohty",
      "pattern_id": "irregular",
      "forms": {
        "teperishnij": {
          "1sg": {
            "form": "можу",
            "romanization": "mozhu"
          },
          "2sg": {
            "form": "можеш",
            "romanization": "mozhesh"
          },
          "3sg": {
            "form": "може",
            "romanization": "mozhe"
          },
          "1pl": {
            "form": "можемо",
            "romanization": "mozhemo"
          },
          "2pl": {
            "form": "можете",
            "romanization": "mozhete"
          },
          "3pl": {
            "form": "можуть",
            "romanization": "mozhut'"
          }
        },
        "mynulyj": {
          "1sg": {
            "form": "міг",
            "romanization": "mih"
          },
          "2sg": {
            "form": "міг",
            "romanization": "mih"
          },
          "3sg": {
            "form": "міг",
            "romanization": "mih"
          },
          "1pl": {
            "form": "міг",
            "romanization": "mih"
          },
          "2pl": {
            "form": "міг",
            "romanization": "mih"
          },
          "3pl": {
            "form": "міг",
            "romanization": "mih"
          }
        },
        "majbutnij": {
          "1sg": {
            "form": "буду могти",
            "romanization": "budu mohty"
          },
          "2sg": {
            "form": "будеш могти",
            "romanization": "budesh mohty"
          },
          "3sg": {
            "form": "буде могти",
            "romanization": "bude mohty"
          },
          "1pl": {
            "form": "будемо могти",
            "romanization": "budemo mohty"
          },
          "2pl": {
            "form": "будете могти",
            "romanization": "budete mohty"
          },
          "3pl": {
            "form": "будуть могти",
            "romanization": "budut' mohty"
          }
        }
      }
    },
    {
      "concept_id": "do_make",
      "infinitive": "робити",
      "romanization": "robyty",
      "pattern_id": "second_conj",
      "forms": {
        "teperishnij": {
          "1sg": {
            "form": "роблю",
            "romanization": "roblyu"
          },
          "2sg": {
            "form": "робиш",
            "romanization": "robysh"
          },
          "3sg": {
            "form": "робить",
            "romanization": "robyt'"
          },
          "1pl": {
            "form": "робимо",
            "romanization": "robymo"
          },
          "2pl": {
            "form": "робите",
            "romanization": "robyte"
          },
          "3pl": {
            "form": "роблять",
            "romanization": "roblyat'"
          }
        },
        "mynulyj": {
          "1sg": {
            "form": "робив",
            "romanization": "robyv"
          },
          "2sg": {
            "form": "робив",
            "romanization": "robyv"
          },
          "3sg": {
            "form": "робив",
            "romanization": "robyv"
          },
          "1pl": {
            "form": "робив",
            "romanization": "robyv"
          },
          "2pl": {
            "form": "робив",
            "romanization": "robyv"
          },
          "3pl": {
            "form": "робив",
            "romanization": "robyv"
          }
        },
        "majbutnij": {
          "1sg": {
            "form": "буду робити",
            "romanization": "budu robyty"
          },
          "2sg": {
            "form": "будеш робити",
            "romanization": "budesh robyty"
          },
          "3sg": {
            "form": "буде робити",
            "romanization": "bude robyty"
          },
          "1pl": {
            "form": "будемо робити",
            "romanization": "budemo robyty"
          },
          "2pl": {
            "form": "будете робити",
            "romanization": "budete robyty"
          },
          "3pl": {
            "form": "будуть робити",
            "romanization": "budut' robyty"
          }
        }
      }
    },
    {
      "concept_id": "give",
      "infinitive": "давати",
      "romanization": "davaty",
      "pattern_id": "first_conj",
      "forms": {
        "teperishnij": {
          "1sg": {
            "form": "даю",
            "romanization": "dayu"
          },
          "2sg": {
            "form": "даєш",
            "romanization": "dayesh"
          },
          "3sg": {
            "form": "дає",
            "romanization": "daye"
          },
          "1pl": {
            "form": "даємо",
            "romanization": "dayemo"
          },
          "2pl": {
            "form": "даєте",
            "romanization": "dayete"
          },
          "3pl": {
            "form": "дають",
            "romanization": "dayut'"
          }
        },
        "mynulyj": {
          "1sg": {
            "form": "давав",
            "romanization": "davav"
          },
          "2sg": {
            "form": "давав",
            "romanization": "davav"
          },
          "3sg": {
            "form": "давав",
            "romanization": "davav"
          },
          "1pl": {
            "form": "давав",
            "romanization": "davav"
          },
          "2pl": {
            "form": "давав",
            "romanization": "davav"
          },
          "3pl": {
            "form": "давав",
            "romanization": "davav"
          }
        },
        "majbutnij": {
          "1sg": {
            "form": "буду давати",
            "romanization": "budu davaty"
          },
          "2sg": {
            "form": "будеш давати",
            "romanization": "budesh davaty"
          },
          "3sg": {
            "form": "буде давати",
            "romanization": "bude davaty"
          },
          "1pl": {
            "form": "будемо давати",
            "romanization": "budemo davaty"
          },
          "2pl": {
            "form": "будете давати",
            "romanization": "budete davaty"
          },
          "3pl": {
            "form": "будуть давати",
            "romanization": "budut' davaty"
          }
        }
      }
    },
    {
      "concept_id": "take",
      "infinitive": "брати",
      "romanization": "braty",
      "pattern_id": "first_conj",
      "forms": {
        "teperishnij": {
          "1sg": {
            "form": "беру",
            "romanization": "beru"
          },
          "2sg": {
            "form": "береш",
            "romanization": "beresh"
          },
          "3sg": {
            "form": "бере",
            "romanization": "bere"
          },
          "1pl": {
            "form": "беремо",
            "romanization": "beremo"
          },
          "2pl": {
            "form": "берете",
            "romanization": "berete"
          },
          "3pl": {
            "form": "беруть",
            "romanization": "berut'"
          }
        },
        "mynulyj": {
          "1sg": {
            "form": "брав",
            "romanization": "brav"
          },
          "2sg": {
            "form": "брав",
            "romanization": "brav"
          },
          "3sg": {
            "form": "брав",
            "romanization": "brav"
          },
          "1pl": {
            "form": "брав",
            "romanization": "brav"
          },
          "2pl": {
            "form": "брав",
            "romanization": "brav"
          },
          "3pl": {
            "form": "брав",
            "romanization": "brav"
          }
        },
        "majbutnij": {
          "1sg": {
            "form": "буду брати",
            "romanization": "budu braty"
          },
          "2sg": {
            "form": "будеш брати",
            "romanization": "budesh braty"
          },
          "3sg": {
            "form": "буде брати",
            "romanization": "bude braty"
          },
          "1pl": {
            "form": "будемо брати",
            "romanization": "budemo braty"
          },
          "2pl": {
            "form": "будете брати",
            "romanization": "budete braty"
          },
          "3pl": {
            "form": "будуть брати",
            "romanization": "budut' braty"
          }
        }
      }
    },
    {
      "concept_id": "read",
      "infinitive": "читати",
      "romanization": "chytaty",
      "pattern_id": "first_conj",
      "forms": {
        "teperishnij": {
          "1sg": {
            "form": "читаю",
            "romanization": "chytayu"
          },
          "2sg": {
            "form": "читаєш",
            "romanization": "chytayesh"
          },
          "3sg": {
            "form": "читає",
            "romanization": "chytaye"
          },
          "1pl": {
            "form": "читаємо",
            "romanization": "chytayemo"
          },
          "2pl": {
            "form": "читаєте",
            "romanization": "chytayete"
          },
          "3pl": {
            "form": "читають",
            "romanization": "chytayut'"
          }
        },
        "mynulyj": {
          "1sg": {
            "form": "читав",
            "romanization": "chytav"
          },
          "2sg": {
            "form": "читав",
            "romanization": "chytav"
          },
          "3sg": {
            "form": "читав",
            "romanization": "chytav"
          },
          "1pl": {
            "form": "читав",
            "romanization": "chytav"
          },
          "2pl": {
            "form": "читав",
            "romanization": "chytav"
          },
          "3pl": {
            "form": "читав",
            "romanization": "chytav"
          }
        },
        "majbutnij": {
          "1sg": {
            "form": "буду читати",
            "romanization": "budu chytaty"
          },
          "2sg": {
            "form": "будеш читати",
            "romanization": "budesh chytaty"
          },
          "3sg": {
            "form": "буде читати",
            "romanization": "bude chytaty"
          },
          "1pl": {
            "form": "будемо читати",
            "romanization": "budemo chytaty"
          },
          "2pl": {
            "form": "будете читати",
            "romanization": "budete chytaty"
          },
          "3pl": {
            "form": "будуть читати",
            "romanization": "budut' chytaty"
          }
        }
      }
    },
    {
      "concept_id": "write",
      "infinitive": "писати",
      "romanization": "pysaty",
      "pattern_id": "first_conj",
      "forms": {
        "teperishnij": {
          "1sg": {
            "form": "пишу",
            "romanization": "pyshu"
          },
          "2sg": {
            "form": "пишеш",
            "romanization": "pyshesh"
          },
          "3sg": {
            "form": "пише",
            "romanization": "pyshe"
          },
          "1pl": {
            "form": "пишемо",
            "romanization": "pyshemo"
          },
          "2pl": {
            "form": "пишете",
            "romanization": "pyshete"
          },
          "3pl": {
            "form": "пишуть",
            "romanization": "pyshut'"
          }
        },
        "mynulyj": {
          "1sg": {
            "form": "писав",
            "romanization": "pysav"
          },
          "2sg": {
            "form": "писав",
            "romanization": "pysav"
          },
          "3sg": {
            "form": "писав",
            "romanization": "pysav"
          },
          "1pl": {
            "form": "писав",
            "romanization": "pysav"
          },
          "2pl": {
            "form": "писав",
            "romanization": "pysav"
          },
          "3pl": {
            "form": "писав",
            "romanization": "pysav"
          }
        },
        "majbutnij": {
          "1sg": {
            "form": "буду писати",
            "romanization": "budu pysaty"
          },
          "2sg": {
            "form": "будеш писати",
            "romanization": "budesh pysaty"
          },
          "3sg": {
            "form": "буде писати",
            "romanization": "bude pysaty"
          },
          "1pl": {
            "form": "будемо писати",
            "romanization": "budemo pysaty"
          },
          "2pl": {
            "form": "будете писати",
            "romanization": "budete pysaty"
          },
          "3pl": {
            "form": "будуть писати",
            "romanization": "budut' pysaty"
          }
        }
      }
    },
    {
      "concept_id": "sleep",
      "infinitive": "спати",
      "romanization": "spaty",
      "pattern_id": "irregular",
      "forms": {
        "teperishnij": {
          "1sg": {
            "form": "сплю",
            "romanization": "splyu"
          },
          "2sg": {
            "form": "спиш",
            "romanization": "spysh"
          },
          "3sg": {
            "form": "спить",
            "romanization": "spyt'"
          },
          "1pl": {
            "form": "спимо",
            "romanization": "spymo"
          },
          "2pl": {
            "form": "спите",
            "romanization": "spyte"
          },
          "3pl": {
            "form": "сплять",
            "romanization": "splyat'"
          }
        },
        "mynulyj": {
          "1sg": {
            "form": "спав",
            "romanization": "spav"
          },
          "2sg": {
            "form": "спав",
            "romanization": "spav"
          },
          "3sg": {
            "form": "спав",
            "romanization": "spav"
          },
          "1pl": {
            "form": "спав",
            "romanization": "spav"
          },
          "2pl": {
            "form": "спав",
            "romanization": "spav"
          },
          "3pl": {
            "form": "спав",
            "romanization": "spav"
          }
        },
        "majbutnij": {
          "1sg": {
            "form": "буду спати",
            "romanization": "budu spaty"
          },
          "2sg": {
            "form": "будеш спати",
            "romanization": "budesh spaty"
          },
          "3sg": {
            "form": "буде спати",
            "romanization": "bude spaty"
          },
          "1pl": {
            "form": "будемо спати",
            "romanization": "budemo spaty"
          },
          "2pl": {
            "form": "будете спати",
            "romanization": "budete spaty"
          },
          "3pl": {
            "form": "будуть спати",
            "romanization": "budut' spaty"
          }
        }
      }
    },
    {
      "concept_id": "live",
      "infinitive": "жити",
      "romanization": "zhyty",
      "pattern_id": "irregular",
      "forms": {
        "teperishnij": {
          "1sg": {
            "form": "живу",
            "romanization": "zhyvu"
          },
          "2sg": {
            "form": "живеш",
            "romanization": "zhyvesh"
          },
          "3sg": {
            "form": "живе",
            "romanization": "zhyve"
          },
          "1pl": {
            "form": "живемо",
            "romanization": "zhyvemo"
          },
          "2pl": {
            "form": "живете",
            "romanization": "zhyvete"
          },
          "3pl": {
            "form": "живуть",
            "romanization": "zhyvut'"
          }
        },
        "mynulyj": {
          "1sg": {
            "form": "жив",
            "romanization": "zhyv"
          },
          "2sg": {
            "form": "жив",
            "romanization": "zhyv"
          },
          "3sg": {
            "form": "жив",
            "romanization": "zhyv"
          },
          "1pl": {
            "form": "жив",
            "romanization": "zhyv"
          },
          "2pl": {
            "form": "жив",
            "romanization": "zhyv"
          },
          "3pl": {
            "form": "жив",
            "romanization": "zhyv"
          }
        },
        "majbutnij": {
          "1sg": {
            "form": "буду жити",
            "romanization": "budu zhyty"
          },
          "2sg": {
            "form": "будеш жити",
            "romanization": "budesh zhyty"
          },
          "3sg": {
            "form": "буде жити",
            "romanization": "bude zhyty"
          },
          "1pl": {
            "form": "будемо жити",
            "romanization": "budemo zhyty"
          },
          "2pl": {
            "form": "будете жити",
            "romanization": "budete zhyty"
          },
          "3pl": {
            "form": "будуть жити",
            "romanization": "budut' zhyty"
          }
        }
      }
    },
    {
      "concept_id": "work",
      "infinitive": "працювати",
      "romanization": "pratsyuvaty",
      "pattern_id": "first_conj",
      "forms": {
        "teperishnij": {
          "1sg": {
            "form": "працюю",
            "romanization": "pratsyuyu"
          },
          "2sg": {
            "form": "працюєш",
            "romanization": "pratsyuyesh"
          },
          "3sg": {
            "form": "працює",
            "romanization": "pratsyuye"
          },
          "1pl": {
            "form": "працюємо",
            "romanization": "pratsyuyemo"
          },
          "2pl": {
            "form": "працюєте",
            "romanization": "pratsyuyete"
          },
          "3pl": {
            "form": "працюють",
            "romanization": "pratsyuyut'"
          }
        },
        "mynulyj": {
          "1sg": {
            "form": "працював",
            "romanization": "pratsyuvav"
          },
          "2sg": {
            "form": "працював",
            "romanization": "pratsyuvav"
          },
          "3sg": {
            "form": "працював",
            "romanization": "pratsyuvav"
          },
          "1pl": {
            "form": "працював",
            "romanization": "pratsyuvav"
          },
          "2pl": {
            "form": "працював",
            "romanization": "pratsyuvav"
          },
          "3pl": {
            "form": "працював",
            "romanization": "pratsyuvav"
          }
        },
        "majbutnij": {
          "1sg": {
            "form": "буду працювати",
            "romanization": "budu pratsyuvaty"
          },
          "2sg": {
            "form": "будеш працювати",
            "romanization": "budesh pratsyuvaty"
          },
          "3sg": {
            "form": "буде працювати",
            "romanization": "bude pratsyuvaty"
          },
          "1pl": {
            "form": "будемо працювати",
            "romanization": "budemo pratsyuvaty"
          },
          "2pl": {
            "form": "будете працювати",
            "romanization": "budete pratsyuvaty"
          },
          "3pl": {
            "form": "будуть працювати",
            "romanization": "budut' pratsyuvaty"
          }
        }
      }
    }
  ]
}